【裁判字號】    97,訴,1112
【裁判日期】    970829
【裁判案由】    毒品危害防制條例
【裁判全文】
臺灣基隆地方法院刑事判決              97年度訴字第1112號
公  訴  人  臺灣基隆地方法院檢察署檢察官
被      告  甲○○
                    （現於臺灣基隆監獄執行）
上列被告因違反毒品危害防制條例案件，經檢察官提起公訴（97
年度毒偵字第1555號），被告就被訴事實為有罪之陳述，本院合
議庭裁定由受命法官獨任進行審判，經改依簡式審判程序審理後
判決如下：
    主  文
甲○○施用第一級毒品，累犯，處有期徒刑玖月，扣案之第一級
毒品海洛因參包（合計淨重貳點柒柒公克）、安非他命貳小包（
合計毛重貳點柒公克）併同難以析離之包裝袋，均沒收銷燬之。
    事  實
一、甲○○前因違反麻醉藥品管理條例等案件，經本院判處應執
    行有期徒刑7年3月確定，於民國96年8月7日執行完畢。復因
    施用毒品案件，經觀察、勒戒後，認有繼續施用毒品之傾向
    ，經本院裁定令入戒治處所施以強制戒治，於93年1月27日
    期滿執行完畢，並由臺灣基隆地方法院檢察署檢察官以93年
    度戒毒偵字第6號為不起訴處分確定。詎其猶不知悔改戒除
    毒癮，復基於施用第一級、第二級毒品之犯意，於97年6月
    18 日10時許，在其基隆市七堵區○○○路15之38號5樓住處
    內，置入玻璃球吸食器內，混合施用第一級毒品海洛因及第
    二級毒品安非他命1次。嗣於97年6月19日14時45分許，在基
    隆市○○區○○路7號前，為警盤查時，查獲第一級毒品海
    洛因3包（合計毛重3.2公克、合計淨重2.77公克）及第二級
    毒品安非他命2包（毛重2.7公克），始悉上情。
二、案經基隆市警察局第一分局報告臺灣基隆地方法院檢察署檢
    察官偵查起訴。
    理  由
壹、程序事項
    本件被告甲○○所犯者非為死刑、無期徒刑、最輕本刑為3
    年以上有期徒刑之罪或高等法院管轄第一審案件，其於準備
    程序進行中，先就被訴事實為有罪之陳述，經告知其簡式審
    判程序之旨，並聽取公訴人、被告之意見後，本院業已依刑
    事訴訟法第273條之1第1項之規定，裁定由受命法官獨任以
    簡式審判程序進行本案之審理。是依刑事訴訟法第273條之2
    之規定，本件之證據調查，即不受同法第159條第1項、第
    161 條之2、第161條之3、第163條之1及第164條至第170條
    規定之限制。
貳、實體事項
一、上開事實，業據被告於警詢、檢察官偵查及本院準備程序及
    本院審理時坦承在卷，而其為警查獲後於97年6月19日16時
    15分許所採集之尿液經送驗結果，呈安非他命、甲基安非他
    命、嗎啡、可待因之陽性反應，此有97年6月27日台灣尖端
    先進生技醫藥股份有限公司濫用藥物檢驗報告1紙附卷可稽
    ，復有第一級毒品海洛因3包（合計淨重2.77公克）、安非
    他命（合計毛重3.2公克）扣案可佐。其於93年1月27日戒治
    期滿執行完畢後5年內，再犯本件施用第一級、第二級毒品
    之犯行，堪可認定，應依法論科。
二、論罪科刑：
(一)、查海洛因、安非他命分係毒品危害防制條例第2條第2項第1
    款、第2款所定之第一級、第二級毒品。核被告所為，係犯
    毒品危害防制條例第10條第1項之施用第一級毒品罪、同條
    第2項之施用第二級毒品罪。被告持有第一級毒品海洛因、
    第二級毒品安非他命之低度行為，應為施用毒品之高度行為
    所吸收，均不另論罪。查被告係以將海洛因、安非他命混合
    置入針筒內，同時施用海洛因及安非他命之事實，業據被告
    供承在卷，復查無其他可佐被告非同時施用上開毒品之積極
    證據，依「罪證有疑，利歸被告」之證據法則，應認被告此
    部分之陳述與事實相符。則被告以一施用毒品之行為，同時
    施用海洛因及安非他命，觸犯構成要件不相同之罪名，為想
    像競合犯，應從一重之施用第一級毒品罪處斷。公訴意旨認
    上開二罪應分論併罰，容有誤會（蒞庭檢察官已當庭更正）
    。
(二)、又被告前曾受如事實欄所載有期徒刑之執行，此有臺灣高等
    法院被告前案紀錄表附卷可考，其於有期徒刑之執行完畢後
    ，5年以內故意再犯本件有期徒刑以上之罪，為累犯，應依
    刑法第47條第1項加重其刑。
(三)、爰審酌被告犯罪之動機、吸食頻率、曾有施用毒品之前科
    仍不知戒除，惟犯罪後坦承犯行，且所犯之施用毒品犯行乃
    戕害自己身心健康，並未危及他人等一切情狀，量處如主文
    所示之刑。
(四)、扣案之送驗粉末2包及碎塊狀檢品1包（合計淨重2.77公克）
    ，內含有第一級毒品海洛因成分，此有基隆市警察局第一分
    局查獲毒品危害防治條例毒品初步鑑驗報告書、97年7月10
    日調科壹字第09723029570號法務部調查局濫用藥物實驗室
    鑑定書在卷可按；另扣案安非他命2小包（合計毛重2.7公克
    ），初步鑑驗果呈安非他命反應，此有基隆市警察局第一分
    局查獲毒品危害防治條例毒品初步鑑驗報告書在卷可按；均
    應併同難以析離之包裝袋，依毒品危害防制條例第18條第1
    項前段宣告沒收銷燬之。
三、據上論斷，應依刑事訴訟法第273條之1第1項、第299條第1
    項前段，毒品危害防制條例第10條第1項、第2項、第18條第
    1項前段、第23條第2項，刑法第11條、第47條第1項、第55
    條，判決如主文。
本案經檢察官李明哲到庭執行職務。
中    華    民    國    97    年    8     月    29    日
                  刑事第二庭法  官  陳伯厚
以上正本證明與原本無異。
如不服本判決應於收受本判決後10日內向本院提出上訴書狀，其
未敘述上訴理由者，並得於提起上訴後10日內向本院補提理由書
狀（均須按他造當事人之人數附繕本）「切勿逕送上級法院」。
中    華    民    國    97    年    8     月    29    日
                            書記官  黃士元
附錄論罪法條
毒品危害防制條例第10條第1項、第2項
施用第一級毒品者，處 6 月以上 5 年以下有期徒刑。
施用第二級毒品者，處 3 年以下有期徒刑。


司法院資訊處製作；財團法人民間司法改革基金會備份。
